【裁判字號】    95,交抗,484
【裁判日期】    950614
【裁判案由】    違反道路交通管理處罰條例
【裁判全文】
臺灣高等法院交通事件裁定             95年度交抗字第484號
抗  告  人
即受處分人  甲○○
上列抗告人因違反道路交通管理處罰條例案件，不服臺灣新竹地
方法院，中華民國95年5月19日所為裁定（95年度交聲字第65號
），提起抗告，本院裁定如下：
    主  文
抗告駁回。
    理  由
一、按在公告禁止設攤之處擺設攤位者，除責令行為人即時停止
    並消除障礙外，處行為人新臺幣（下同）1,200元以上2,400
    元以下罰鍰，民國90年01月17日修正後之道路交通管理處罰
    條例第82條第1項第10款定有明文。
二、原處分機關係以：抗告人即異議人甲○○於民國93年6月13
    日上午8時45分許，在新竹市○○路與延平路口公告禁止設
    攤之處擺設攤位販賣玩具，為新竹市警察局交通隊警員當場
    製單舉發，因抗告人未於期限內到案繳納罰款，原處分機關
    遂於94年12月25日，依道路交通管理處罰條例第82條第1項
    第10款之規定，裁處異議人罰鍰2,400元等語。
三、抗告意旨略以：擺攤現場確實沒有任何禁止設攤標誌，也不
    知道不能擺攤的情形，因為現場還有其他販賣大哥大用品，
    爆米花、烤蕃薯的攤販。警員製單舉發時，並未說明不能擺
    攤，稱此為例行公事，可見警員只為求績效開單，不管百姓
    死活等語。
四、經查：
  (一)本件抗告人於裁決書所載時地擺設攤位之事實，已為員警當
    場製單舉發，有抗告人親自簽名收受之新竹市警察局舉發違
    反道路交通管理事件通知單1紙在卷，且抗告人提出之聲明
    異議狀、抗告狀亦載明其在現場擺攤位之事實，故應屬真實
    。
  (二)又抗告人設攤之地點即新竹市○○路、北大路口處，係屬新
    竹市政府公告禁止設攤地點，亦有新竹市政府於92年3月26
    日所出具之82府建市字第74512號公告1份在卷足憑，是本件
    取締地點確為公告禁止設攤之地點無誤。雖抗告人於原審辯
    稱：其並未看到有禁止設攤之標誌云云，惟查抗告人將攤位
    擺設在新竹市○○路、北大路口，該處為供不特定人通行之
    用途，至為明顯，其不得擺設攤位，乃通常之事理，抗告人
    不得諉為不知。且抗告人前曾已因相同違規事由經舉發在案
    ，且其中93年5月23日上午11時36分被舉發之地點更與本案
    被舉發之違規地點相同，此有原審法院93年度交聲字第178
    、222號交通事件裁定在卷可稽，足證抗告人於本案被舉發
    前已明確知悉被舉發之處所為公告禁止擺設攤位之處所無疑
    。是抗告人所辯，無法採信。
五、綜上所述，抗告人確有為裁決書所載之違規行為，從而原處
    分機關依90年01月17日修正之道路交通管理處罰條例第82條
    第1項第10款之規定，裁處受處分人罰鍰2,400元，於法相合
    ，核無違誤。
六、原審因而認抗告人確有如舉發違反道路交通管理事件通知單
    所載之違規事實，原處分機關依首揭規定就抗告人違規之行
    為裁處抗告人2,400元罰鍰，並無違誤，據此駁回抗告人異
    議之聲請，經核並無不合。抗告意旨猶執前詞指摘原判決不
    當，顯無理由，應予駁回。
據上論斷，應依道路交通案件處理辦法第二十六條、刑事訴訟法
第四百十二條，裁定如主文。
中    華    民    國    95    年    6    月     14    日
                  交通法庭審判長法  官   葉  騰  瑞
                                法  官   趙  功  恒
                                法  官   莊  明  彰
以上正本證明與原本無異。
不得再抗告。
                                書記官   周  素  秋
中    華    民    國    95    年    6    月     14    日


司法院資訊處製作；財團法人民間司法改革基金會備份。
